臺灣臺中地方法院刑事判決　　　　　　100年度交訴字第183號
　　　　　　　　　　　　　　　　　　100年度交易字第525號
公　訴　人　臺灣臺中地方法院檢察署檢察官
被　　　告　謝政忠
上列被告因業務過失致死等案件，經檢察官提起公訴（100年度
偵字第10603號），及追加起訴（100年度偵字第9915號），經本
院合議庭裁定改依簡式審判程序審理，判決如下：
    主    文
謝政忠服用酒類，不能安全駕駛動力交通工具而駕駛，處有期徒
刑貳月；又從事業務之人，因業務上之過失致人於死，處有期徒
刑徒捌月。應執行有期徒刑玖月。緩刑貳年，並應於民國一百年
九月五日、九月二十八日、十月二十八日，向李振橦、薛真定支
付新臺幣參拾捌萬元、壹拾陸萬元、壹拾萬元。
    犯罪事實及理由
一、犯罪事實：謝政忠考領有適當之駕駛執照，平日係從事電梯
    及昇降梯之安裝維修工作，以駕駛車牌號碼MO-9537號自用
    小貨車上下班及載運其工作上之零件為其附隨業務，為從事
    業務之人。於民國100年4月15日19時許，在臺中市○○區○
    ○路3段700之78號工廠內飲用高梁酒後，已達不能安全駕駛
    動力交通工具之狀態，竟仍於同日20時35分許，駕駛上開自
    用小貨車自上開處所出發，欲前往其弟之住處。於同日20時
    37分許，謝政忠自上開工廠後門，橫越旱溪西路由北往南方
    向行駛之車道，再跨越分向限制線欲駛入旱溪西路由南往北
    方向行駛之車道時，原應注意飲用酒類後其吐氣所含酒精濃
    度超過每公升0.25毫克不得駕車，且應注意汽車在劃有分向
    限制線之路段，不得駛入來車之車道內，且當時天候晴、夜
    間無照明、柏油路面之市區道路○道路乾燥、無缺陷、無障
    礙物、視距良好，並無不能注意之情事，竟因酒醉疏未注意
    來向車道有無車輛，因而與騎乘車牌號碼G6B-231號機車（
    車主為李嘉浤）沿旱溪西路由北往南方行駛之李元閔發生撞
    擊，致李元閔人車倒地，受有外傷性顱內出血，顱底骨折合
    併腦浮腫、右側股骨骨折、肺挫傷等傷害。嗣經警據報前往
    處理，於同日21時10分許，對謝政忠實施酒精濃度測試，測
    得謝政忠呼氣中所含酒精濃度為每公升0.88毫克，並因而查
    獲其酒後不能安全駕駛。李元閔經送往中國醫藥大學附設醫
    院救治後，仍於100年4月17日凌晨0時45分許，因前揭傷害
    導致創傷性腦出血併中樞衰竭死亡。謝政忠則於肇事後，在
    未經有偵查權之機關或公務員發覺為犯嫌前，向到場處理
    本件車禍之臺中市政府警察局第五分局中市警局交大第五分
    隊警員劉奇為陳明其為肇事者及肇事經過，並願接受裁判。
二、證據名稱：
(一)、被告謝政忠於警詢、偵查及本院審理時之自白。
(二)、告訴人李振橦於警詢、偵查中之指述、證人李嘉浤於警詢中
    之證述。
(三)、道路交通事故現場圖、道路交通事故調查報告表(一)、(二)、道
    路交通事故當事人酒精測定紀錄表、刑法第185條之3案件測
    試觀察紀錄表、車牌號碼MO-9537號自用小貨車之行車執照
    影本、車牌號碼G6B-231號機車之車輛詳細資料報表、中國
    醫藥大學附設醫院診斷證明書、法醫參考病歷摘要、臺灣臺
    中地方法院檢察署相驗屍體證明書、相驗筆錄、法醫驗斷書
    各乙份、現場照片42張在卷可憑。
三、論罪科刑部分：
(一)、按刑法上所謂業務，係指個人基於其社會地位繼續反覆所執
    行之事務，其主要部分之業務固不待論，即為完成主要業務
    所附隨之準備工作與輔助事務，亦應包括在內（最高法院71
    年臺上字第1550號判例意旨參照）。又汽車駕駛人之駕駛工
    作，乃隨時可致他人身體生命於危險之行為，並係具有將該
    行為繼續，反覆行使之地位之人。因此應有經常注意俾免他
    人於危險之特別注意義務，故其駕駛車輛本屬其社會活動之
    一，在社會上有其特殊之屬性（地位），其本於此項屬性（
    地位）而駕車，自屬基於社會生活上之地位而反覆執行事務
    ，因之，在此地位之駕車，不問其目的為何，均應認其係業
    務之範圍（最高法院75年臺上字第1685號判例意旨參照），
    亦不因其駕駛時為上班或下班時間而有差別（最高法院92年
    度臺上字第4251號判決意旨參照），也不問其駕車時間、目
    的及車輛種類（大、小、客、貨車）而有異（最高法院96年
    度臺上字第1313號判決意旨參照）。查被告謝政忠平日從事
    電梯及昇降梯之安裝、維修工作，須駕駛車輛上下班及載運
    其工作上之零件，業據被告陳明在卷（見臺灣臺中地方法
    院檢察署100年度相字第649號卷第63頁），其駕駛自小貨車
    自為其附隨業務。是核其所為，係犯刑法第276條第2項之從
    事業務之人，因業務上之過失致人於死罪，及同法第185條
    之3之酒後不能安全駕駛動力交通工具罪。
(二)、又被告係汽車駕駛人，因酒醉駕車致人受傷，就上述過失傷
    害罪部分，應依道路交通管理處罰條例第86條第1項規定加
    重其刑。
(三)、被告肇事後，在有偵查權限之人發覺本件業務過失致人於死
    犯行之行為人為何人前，主動向據報前往處理之臺中市政府
    警察局第五分局員警劉奇為表明為肇事人，向警自首並接受
    裁判，有臺中市○○○○○道路交通事故肇事人自首情形紀
    錄表乙紙在卷可參，其對於未發覺之罪自首而接受裁判，爰
    依刑法第62條前段之規定減輕其刑，並依法先加後減之。
(四)、另被告所犯上揭二罪，犯意各別，行為互殊，應予分論併罰
    之。
(五)、爰審酌被告酒醉駕車肇事，且為從事業務之人，其過失行為
    致危害被害人之生命法益，對於被害人家屬造成難以回復之
    損害，所生危害不容輕忽，惟被告於案發後已與被害人家屬
    達成和解，有臺中市北屯區調解委員會調解書乙份在卷可憑
    （見本院審理卷第11頁），被害人家屬李振橦於本院審理時
    當庭表示願意原諒被告，暨其犯後坦認犯行，態度良好等一
    切情狀，分別量處如主文所示之刑，並定其應執行之刑。
(六)、末查，被告前未曾因故意犯罪受有期徒刑以上刑之宣告，有
    臺灣臺中地方法院檢察署刑案資料查註紀錄表及臺灣高等法
    院被告全國前案紀錄表各1份在卷可按，被告業已與被害人
    家屬達成和解，並已給付部分賠償金，其犯後坦承犯行，深
    具悔意，經此教訓，當知警惕而無再犯之虞，本院認所宣告
    之刑，以暫不執行為適當，爰依刑法第74條第1項第1款規定
    ，併予宣告緩刑2年，以勵自新。末按緩刑宣告，得斟酌情
    形，命犯罪行為人向被害人支付相當數額之財產或非財產上
    之損害賠償，刑法第74條第2項第3款亦有明定，又被告依前
    揭調解書載明，應於100年9月5日給付告訴人李振橦、薛真
    定新臺幣（下同）38萬元，於100年9月28日給付16萬元，於
    100年10月28日給付10萬元；為確保被告能按上開調解書內
    容履行，以確實收緩刑之功效，爰依前揭規定，諭知被告應
    依其與告訴人等如主文所示約定之履行條件按期支付告訴人
    等，併予敘明。
據上論斷，應依刑事訴訟法第273條之1第1項、第299條第1項前
段，刑法第185條之3、第276條第2項、第62條前段、第51條第5
款、第74條第1項第1款、第2項第3款，道路交通管理處罰條例第
86條第1項，刑法施行法第1條之1，判決如主文。
中    華    民    國   100    年    8     月    5     日
                        臺灣臺中地方法院刑事第十三庭
                            法  官  劉麗瑛
以上正本證明與原本無異。
如不服本判決應於收受判決後10日內向本院提出上訴書狀，並應
敘述具體理由；其未敘述上訴理由者，應於上訴期間屆滿後20日
內向本院補提理由書（均須按他造當事人之人數附繕本）「切勿
逕送上級法院」。
                            書記官  王玟
中    華    民    國   100    年    8     月    5     日
附錄論罪科刑法條
刑法第185條之3
服用毒品、麻醉藥品、酒類或其他相類之物，不能安全駕駛動力
交通工具而駕駛者，處1年以下有期徒刑、拘役或3萬元以下罰金
。
刑法第276條
因過失致人於死者，處2年以下有期徒刑、拘役或2千元以下罰金
。
從事業務之人，因業務上之過失犯前項之罪者，處5年以下有期
徒刑或拘役，得併科3千元以下罰金。